臺灣臺南地方法院刑事判決
110年度訴字第1112號
公  訴  人  臺灣臺南地方檢察署檢察官
被      告  鄭正憲


            張秋蘭


            陳泰良


上列被告因傷害等案件，經檢察官提起公訴（110年度調偵字第1
768號），本院判決如下：
    主  文
本件均公訴不受理。
    理  由
一、公訴意旨詳如檢察官起訴書所載（如附件）。
二、按告訴乃論之罪，告訴人於第一審辯論終結前，得撤回其告
    訴；又告訴乃論之罪經撤回者，法院應諭知不受理之判決，
    並得不經言詞辯論為之，刑事訴訟法第238條第1項、第303
    條第3款及第307條分別定有明文。
三、查本案被告兼告訴人鄭正憲、張秋蘭、陳泰良因傷害等案件
    ，經檢察官提起公訴，認為均涉犯刑法第277條第1項之傷害
    罪嫌，被告鄭正憲、張秋蘭另涉犯同法第309條第1項之公然
    侮辱罪嫌，依同法第287條前段、第314條之規定，均須告訴
    乃論。茲因被告3人經調解成立，並均具狀撤回告訴，有本
    院110年度南司刑移調字第571號調解筆錄1份及刑事撤回告
    訴狀3份在卷可稽（本院卷第41至48頁），依前開規定，本
    件爰不經言詞辯論，逕為諭知不受理之判決。
據上論斷，應依刑事訴訟法第303條第3款、第307條，判決如主
文。
中　　華　　民　　國　　110 　年　　12　　月　　10　　日
                  刑事第七庭  審判長法  官  黃琴媛
                                    法  官  孫淑玉
                                    法　官  吳彥慧
以上正本證明與原本無異。
如不服本判決應於收受本判決後20日內向本院提出上訴書狀，並
應敘述具體理由。其未敘述上訴理由者，應於上訴期間屆滿後20
日內向本院補提理由書狀（均須按他造當事人之人數附繕本）「
切勿逕送上級法院」。 
　　　　　　　　　　　　　　　　　  書記官  張儷瓊
中　　華　　民　　國　　110 　年　　12　　月　　10　　日
附件：
臺灣臺南地方檢察署檢察官起訴書
                                   110年度調偵字第1768號
　　被　　　告　鄭正憲　男　60歲（民國00年0月00日生）
　　　　　　　　　　　　住臺南市○○區○○街00巷0弄00號
　　　　　　　　　　　　國民身分證統一編號：Z000000000號
　　　　　　　　張秋蘭　女　57歲（民國00年0月00日生）
　　　　　　　　　　　　住臺南市○○區○○街00巷0弄00號
　　　　　　　　　　　　國民身分證統一編號：Z000000000號
　　　　　　　　陳泰良　男　43歲（民國00年0月00日生）
　　　　　　　　　　　　住臺南市○○區○○街00巷0弄00號
　　　　　　　　　　　　國民身分證統一編號：Z000000000號
以上被告等因傷害等案件，已經偵查終結，認應該提起公訴，茲
將犯罪事實及證據並所犯法條分敘如下：
　　　　　　犯罪事實
一、鄭正憲與張秋蘭為夫妻，與陳泰良同為臺南市官田區仁愛街
    81巷1弄內隔鄰之住戶。於民國110年1月19日下午17時50分
    以後，因陳泰良倒車經過張秋蘭住處前，為張秋蘭澆花之噴
    水淋到，隨即發生口角爭吵，鄭正憲亦加入爭吵，在鄰居圍
    觀的狀況下，陳泰良與鄭正憲、張秋蘭互相以「三小」、「
    幹你娘」等語侮辱對方（鄭正憲及張秋蘭未對陳泰良提公然
    侮辱告訴）。陳泰良與鄭正憲二人進而發生拉扯互毆扭打，
    張秋蘭則持掃帚攻擊陳泰良。結束此波衝突後，陳泰良駕車
    要離開時，鄭正憲又尾隨對其比中指，為貶抑之意，陳泰良
    又下車扭打鄭正憲，鄭正憲則持盆栽、三角錐反擊，張秋蘭
    亦隨後加入扭打。造成陳泰良頭頸部鈍傷、右手腕及手臂鈍
    傷，張秋蘭左胸部鈍傷，鄭正憲下巴左側鈍傷併瘀腫、左手
    食指鈍傷併瘀腫等傷害。
二、案經陳泰良、鄭正憲及張秋蘭互相告訴，臺南市政府警察局
    麻豆分局報告偵辦。
　　　　　　證據並所犯法條
一、上開犯罪事實之證據清單
編號 證據名稱 證明事項 1 告訴人兼被告鄭正憲供述 承認有拉扯、拿三角錐，但否認拿花盆攻擊陳泰良，並辯稱係正當防衛，也否認侮辱行為。 2 告訴人兼被告張秋蘭供述 承認有拉扯、拿掃帚、三角錐，但否認攻擊陳泰良，並辯稱係要隔開陳泰良及鄭正憲，也否認侮辱行為。 3 告訴人兼被告陳泰良供述 承認有拉扯，否認毆打對方。 4 告訴人三人之傷害診斷證明書 告訴人三人均有受傷。 5 現場監視器錄影、當事人手機錄影以及擷取照片。 被告鄭正憲、張秋蘭有對告訴人陳泰良罵三小或三字經公然侮辱。被告陳泰良、鄭正憲、張秋蘭互毆，造成三人傷害。 6 告訴人陳泰良提供錄音檔案 被告鄭正憲、張秋蘭有對告訴人陳泰良罵三小或三字經公然侮辱。 
二、核被告鄭正憲、張秋蘭及陳泰良三人均犯刑法第277條第1項
    傷害罪嫌，被告鄭正憲及張秋蘭另犯同法第309條第1項公然
    侮辱罪嫌。
三、依刑事訴訟法第251條第1項提起公訴。
　此　致
臺灣臺南地方法院
中　　華　　民　　國　 110　　年　　10　　月　　1 　　日
　　　　　　　　　　　　　　　檢察官  陳  鋕  銘
本件正本證明與原本無異
中　　華　　民　　國　 110　　年　　10　　月　　19　　日
                              書記官  鍾  雲  雅 
附錄所犯法條全文 
中華民國刑法第277條
傷害人之身體或健康者，處 5 年以下有期徒刑、拘役或 50 萬
元以下罰金。
犯前項之罪，因而致人於死者，處無期徒刑或 7 年以上有期徒
刑；致重傷者，處 3 年以上 10 年以下有期徒刑。
中華民國刑法第309條
公然侮辱人者，處拘役或 9 千元以下罰金。
以強暴犯前項之罪者，處 1 年以下有期徒刑、拘役或 1 萬 5
千元以下罰金。